zh-CN: 浴帘环类型: 装饰挂钩; 双滑轨; 铰接式; 无钩夹; 滚珠式; 按扣式; 旋转挂钩; 其他
da: Badeforhængs ringtype: Dekorativ krog; Dobbelt glide; Hængslet; Krogløse clips; Rullekugle; Snap-on; Drejekrog; Andet
pl: Typ pierścieni zasłon prysznicowych: Hak dekoracyjny; Podwójny ślizg; Z zawiasem; Klips bez otworów; Z kulką; Zatrzask; Obrotowy hak; Inne
zh-TW: 浴簾環類型: 造型掛鉤; 雙滑移; 鉸接式; 無鉤夾; 滾珠; 扣環式; 萬向掛鉤; 其他
ro-RO: Tip de inel pentru perdea de duș: Cârlig decorativ; Dublă alunecare; Cu balama; Clemă fără cârlig; Cu bile rulante; Cu prindere rapidă; Cârlig rotativ; Altele
hu: Zuhanyfüggöny karika típusa: Díszkampó; Dupla csúszógyűrű; Zsanéros; Horog nélküli klip; Görgős golyó; Felpattintható; Forgó kampó; Egyéb
nb: Ringtype for dusjforheng: Dekorativ krok; Dobbel glide; Hengslet; Krokløs klips; Rullekule; Snap-on; Svingbar krok; Annet
sk-SK: Typ krúžku na sprchové závesy: Ozdobný háčik; Dvojitý posuvný mechanizmus; Závesný; Bezháčiková spona; Posuvná gulička; Pripínací; Otočný háčik; Iné
bg-BG: Тип пръстен за завеса за душ: Декоративна кука; Двойно плъзгане; С еластична връзка; Щипки без куки; Ролкова топка; Закопчаване; Кука с въртящ механизъм; Друго
ru: Тип колец для душевой занавески: Декоративные крючки; Двойное скольжение; Разъемные; Зажим без крючка; С роликовыми шариками; На защелке; Поворотные крючки; Другое
fi: Suihkuverhon renkaan tyyppi: Koristekoukku; Kaksoisliuku; Saranoitu; Koukuton klipsi; Rullakuula; Napsautettava; Kääntyvä koukku; Muu
fr: Type d’anneau du rideau de douche: Crochet décoratif; Double glissement; Rabattable; Clip sans crochet; Bille roulante; Cutters; Crochet pivotant; Autre
cs: Typ kroužků na sprchový závěs: Dekorativní háček; Dvojitý kluzný; S žabkou; Bezháčkový; S kuličkami; Nacvakávací; Otočný háček; Jiné
vi: Loại vòng treo rèm phòng tắm: Móc trang trí; Trượt kép; Có bản lề; Kẹp không móc; Bi lăn; Lắp vào; Móc xoay; Khác
ja: シャワーカーテンリングの種類: 装飾フック; ダブルグライド; ヒンジ付き; フックレスクリップ; ローラーボール; スナップオン; スイベルフック; その他
el: Τύπος κρίκου κουρτίνας μπάνιου: Διακοσμητικό άγκιστρο; Διπλή ολίσθηση; Με μεντεσέ; Κλιπ χωρίς άγκιστρο; Με ροδάκια; Κουμπωτό; Περιστρεφόμενο άγκιστρο; Άλλο
it: Tipo di anello della tenda da doccia: Gancio decorativo; Doppio scivolo; Con cardini; Clip senza gancio; Sfera a rullo; A scatto; Gancio girevole; Altro
sv: Typ av duschdraperiring: Dekorativ krok; Dubbelglidning; Gångjärn; Kroklös klämma; Rollerkula; Snäpplock; Vridbar krok; Annat
pt-PT: Tipo de argola para cortina de duche: Gancho decorativo; Deslizamento duplo; Articulada; Clipe sem gancho; Esfera giratória; De encaixe; Gancho giratório; Outro
lt-LT: Dušo užuolaidos žiedų tipas: Dekoratyviniai kabliukai; Dvigubas slydimas; Varstomos; Segtukas be kabliuko; Rutulio volelis; Užspaudžiamas; Sukamasis kabliukas; Kita
ko: 샤워 커튼 링 유형: 장식용 고리; 이중 고리; 힌지형; 고리 없는 클립; 롤러볼; 스냅온; 회전형 고리; 기타
sl-SI: Vrsta obroča za zaveso za tuš: Okrasni kavelj; Dvojno drsenje; Tečaji; Sponka brez kaveljčka; Kroglica za valjanje; Zaskočno; Vrtljivi kavelj; Drug
th: ประเภทของห่วงม่านอาบน้ำ: ตะขอตกแต่ง; ระบบเลื่อนคู่; แบบบานพับ; คลิปแบบไม่มีตะขอ; ลูกกลิ้ง; Snap-on; ตะขอล้อเลื่อน; อื่นๆ
en: Shower curtain ring type: Decorative hook; Double glide; Hinged; Hookless clip; Roller ball; Snap-on; Swivel hook; Other
hr-HR: Vrsta prstena za zavjese za tuš: Ukrasna kuka; Dvostruko klizanje; Sa šarkama; Kopča bez kuke; Kuglica za valjanje; Pričvršćivanje; Zakretna kuka; Ostalo
es: Tipo de anilla para cortina de ducha: Gancho decorativo; Doble planeo; Con bisagras; Clip sin gancho; Rodillo; Encajable; Gancho giratorio; Otros
nl: Type douchegordijnring: Decoratieve haak; Dubbele glijring; Scharnierend; Haakloze clip; Rollerbal; Opklikbaar; Draaibaar; Overig
pt-BR: Tipo de anel para cortina de chuveiro: Gancho decorativo; Deslizamento duplo; Com dobradiça; Clipe sem gancho; Esfera rolante; Desencaixe; Gancho giratório; Outro
tr: Duş perdesi halkası tipi: Dekoratif kanca; Çift raylı; Menteşeli; Kancasız klipsli; Bilyeli; Geçmeli; Döner kanca; Diğer
de: Typ für Duschvorhangringe: Dekorativer Haken; Doppelgleiten; Klappbar; Hakenloser Clip; Rollerball; Schnappdeckel; Drehbarer Haken; Sonstiges